臺灣板橋地方法院民事裁定　　　　　　　96年度聲字第2061號
聲　請　人　台北縣政府警察局
法定代理人　己○○
代　理　人　蘇清文律師
　　　　　　溫思廣律師
相　對　人　卯○○
　　　　　　辰○
　　　　　　寅○○
　　　　　　丙○○
　　　　　　乙○○
　　　　　　丑○○
　　　　　　丁○○
　　　　　　戊○○
　　　　　　壬○○
　　　　　　癸○○○
　　　　　　子○○
　　　　　　甲○○
　　　　　　庚○○
　　　　　　辛○○
上列當事人間聲請確定訴訟費用額，本院裁定如下：
    主      文
本件相對人卯○○、辰○、寅○○應賠償聲請人之訴訟費用額確
定為新臺幣參仟陸佰玖拾元，並應自本裁定送達之翌日起至清償
日止，加給按週年利率百分之五計算之利息。
本件相對人丙○○應賠償聲請人之訴訟費用額確定為新臺幣參仟
陸佰玖拾元，並應自本裁定送達之翌日起至清償日止，加給按週
年利率百分之五計算之利息。
本件相對人乙○○應賠償聲請人之訴訟費用額確定為新臺幣肆仟
壹佰伍拾貳元，並應自本裁定送達之翌日起至清償日止，加給按
週年利率百分之五計算之利息。
本件相對人丑○○應賠償聲請人之訴訟費用額確定為新臺肆仟陸
佰壹拾參元，並應自本裁定送達之翌日起至清償日止，加給按週
年利率百分之五計算之利息。
本件相對人丁○○、戊○○應賠償聲請人之訴訟費用額確定為新
臺幣肆仟陸佰壹拾參元，並應自本裁定送達之翌日起至清償日止
，加給按週年利率百分之五計算之利息。
本件相對人壬○○應賠償聲請人之訴訟費用額確定為新臺幣參仟
陸佰玖拾元，並應自本裁定送達之翌日起至清償日止，加給按週
年利率百分之五計算之利息。
本件相對人癸○○○、子○○應賠償聲請人之訴訟費用額確定為
新臺幣參仟陸佰玖拾元，並應自本裁定送達之翌日起至清償日止
，加給按週年利率百分之五計算之利息。
本件相對人甲○○應賠償聲請人之訴訟費用額確定為新臺幣肆仟
陸佰壹拾參元，並應自本裁定送達之翌日起至清償日止，加給按
週年利率百分之五計算之利息。
本件相對人庚○○、辛○○應賠償聲請人之訴訟費用額確定為新
臺幣參仟陸佰玖拾元，並應自本裁定送達之翌日起至清償日止，
加給按週年利率百分之五計算之利息。
    理      由
一、按法院未於訴訟費用之裁判確定其費用額者，第一審受訴法
    院於該裁判有執行力後，應依聲請以裁定確定之；依第1 項
    確定之訴訟費用額，應於裁定送達之翌日起，加給按法定利
    率計算之利息。民事訴訟法第91條第1 項、第3 項分別定有
    明文。另當事人分擔訴訟費用額者，法院為確定費用額之裁
    判時，應視為各當事人應負擔之費用，已就相等之額抵銷，
    而確定其一造應賠償他造之差額，民事訴訟法第93條亦定有
    明文。
二、本件聲請人與相對人間遷讓房屋等事件，經本院以94年度訴
    字第880 號判決訴訟費用由相對人卯○○、辰○、寅○○負
    擔百分之八；相對人丙○○負擔百分之八；相對人乙○○負
    擔百分之九；相對人丑○○負擔百分之十；相對人丁○○、
    戊○○負擔百分之十；相對人壬○○負擔百分之八；相對人
    癸○○○、子○○負擔百分之八；相對人甲○○負擔百分之
    十；相對人庚○○、辛○○負擔百分之八；聲請人負擔百分
    之三。相對人乙○○、丑○○、丁○○、戊○○、癸○○○
    、子○○不服該判決提起上訴，經臺灣高等法院以95年度上
    易字第864 號判決上訴駁回並確定在案，第二審訴訟費用由
    上訴人之相對人各自負擔。
三、經本院調卷審查後，相對人應負擔聲請人之訴訟費用額，依
    後附計算書確定如主文所示之金額。
四、爰依民事訴訟法第91條、第93條，裁定如主文。
中　　華　　民　　國　　96　　年　　8 　　月　　31　　日
                  民事第二庭    法　官　程怡怡
以上正本證明與原本無異。
如對本裁定抗告，應於收受裁定正本送達後10日內向本院提出抗
告狀，並繳納抗告裁判費新臺幣1,000 元。
中　　華　　民　　國　　96　　年　　8 　　月　　31　　日
                    　　　　　　書記官　華海珍
 計算書：
┌─────────┬───────────┬──────────────────┐
│項            目  │  金  額（新台幣）　　│　備　　　　　　　　　　　　　　註　│
├─────────┼───────────┼──────────────────┤
│第一審裁判費      │              25,453元│由聲請人預納。                      │
├─────────┼───────────┼──────────────────┤
│複丈費及建物測量費│              20,675元│由聲請人預納。                      │
├─────────┼───────────┼──────────────────┤
│第二審裁判費      │              17,250元│由上訴之相對人預納。                │
├─────────┼───────────┼──────────────────┤
│合          計    │              63,378元│                                    │
├─────────┴───────────┴──────────────────┤
│附註：                                                                          │
│一、本件第一審訴訟費用共計46,128元，由相對人卯○○、辰○、寅○○負擔百分之八；相│
│    對人丙○○負擔百分之八；相對人乙○○負擔百分之九；相對人丑○○負擔百分之十；│
│    相對人丁○○、戊○○負擔百分之十；相對人壬○○負擔百分之八；相對人癸○○○、│
│    子○○負擔百分之八；相對人甲○○負擔百分之十；相對人庚○○、辛○○負擔百分之│
│    八；聲請人負擔百分之三。                                                    │
│二、本件第二審訴訟費用17,250元，由上訴之相對人各自負擔。                        │
│三、相對人各應負擔之第一審訴訟費用計算如後（元以下四捨五入）：                  │
│  (一)相對人卯○○、辰○、寅○○應負擔第一審訴訟費用之百分之八為3,690元。         │
│    （即46,128元 ×8％＝36,90.24元）                                            │
│  (二)相對人丙○○應負擔第一審訴訟費用之百分之八為3,690元。                       │
│    （即46,128元 ×8％＝3,690.24元）                                            │
│  (三)相對人丙○○應負擔第一審訴訟費用之百分之九為4,152元。                       │
│    （即46,128元 ×9％＝4,151.52元）                                            │
│  (四)相對人丑○○應負擔第一審訴訟費用之百分之十為4,613元。                       │
│    （即46,128元 ×10％＝4,612.8元）                                            │
│  (五)相對人丁○○、戊○○應負擔第一審訴訟費用之百分之十為4,613元。               │
│    （即46,128元 ×10％＝4,612.8元）                                            │
│  (六)相對人壬○○應負擔第一審訴訟費用之百分之八為3,690元。                       │
│    （即46,128元 ×8％＝3,690.24元）                                            │
│  (七)相對人癸○○○、子○○應負擔第一審訴訟費用之百分之八為3,690元。             │
│    （即46,128元 ×8％＝3,690.24元）                                            │
│  (八)相對人甲○○應負擔第一審訴訟費用之百分之十為4,613元。                       │
│    （即46,128元 ×10％＝4,612.8元）                                            │
│  (九)相對人庚○○、辛○○應負擔第一審訴訟費用之百分之八為3,690元。               │
│    （即46,128元 ×8％＝3,690.24元）                                            │
└────────────────────────────────────────┘
